【裁判字號】    97,執消債聲,1
【裁判日期】    971105
【裁判案由】    聲明異議
【裁判全文】
臺灣臺東地方法院民事裁定           97年度執消債聲字第1號
異  議  人
即 債權 人  大眾商業銀行股份有限公司
法定代理人  甲○○
代  理  人  乙○○
上列當事人就債務人李紹華聲請消費者債務清理事件提出異議，
本院裁定如下：
    主        文
異議駁回。
異議費用由異議人負擔。
    理        由
一、異議意旨略以：異議人前收受本院97年度執消債更字第8號
    債務人李紹華聲請更生事件之債權表，表內所列異議人之債
    權額為新臺幣（下同）25,000元，惟異議人之債權總額應為
    26,885元，為此提起異議，請求更正債權額等語。
二、按債權人應於法院所定申報債權之期間內申報債權之種類、
    數額或其順位。其有證明文件者，並應提出之。債權人因非
    可歸責於己之事由，致未於前項所定期間申報債權者，得於
    其事由消滅後十日內補報之。但不得逾法院所定補報債權之
    期限；不依上開規定申報、補報債權者，生失權之效果，消
    費者債務清理條例（下稱消債條例）第33條第1項、第2項及
    第47條第1項第4款分別定有明文。又債權人就逾債權人清冊
    記載內容部分之債權，仍應遵期申報，始得行使其權利，消
    債條例施行細則第22條亦有明文規定。
三、查債務人李紹華聲請更生事件，前經本院裁定於民國97年7
    月14日下午4時開始更生程序，開始更生之公告載明債權人
    應於97年8月1日前向本院申報債權，有補報債權必要者，應
    於97年8月21日前向本院補報之，該公告並已於97年7月16日
    送達於異議人，此有卷附送達證書可稽，惟異議人並未於上
    開申報、補報債權期間內申報其債權，揆諸上開說明，異議
    人就逾債權人清冊記載內容部分之債權，既已不得行使其權
    利，自不容其提起異議。
四、至消債條例第36條第1項、第2項：「對於債權人所申報之債
    權及其種類、數額或順位，債務人或其他債權人得自債權表
    送達之翌日起，監督人、管理人或其他利害關係人得自債權
    表公告最後揭示之翌日起，於10日內提出異議。前項異議，
    由法院裁定之，並應送達於異議人及受異議債權人。」之規
    定，乃考量更生程序中，債權人所申報之債權及其種類、數
    額或順位，影響債務人及其他債權人之權益，故應許債務人
    及其他債權人得對債權人申報之債權提出異議（參該條文立
    法說明），非謂債權人可對其本身之債權提出異議。是以，
    本件異議人對其本身之債權數額提出異議，與上開規定亦有
    未合。
五、綜上，異議人未遵期申報債權，就逾債權人清冊記載內容部
    分之債權，即不得行使其權利，亦不得對本身債權數額爭執
    而提起異議，故本件異議於法不合，應予駁回。
中    華    民    國    97    年    11    月     5    日
                          民事庭法  官  范乃中
以上正本係照原本作成。
如對本裁定抗告須於送達後10日內向本院提出抗告狀，並繳納抗
告費新臺幣1,000元。
中    華    民    國    97    年    11    月     5    日
                                書記官  許瑞權


司法院資訊處製作；財團法人民間司法改革基金會備份。
